

# JÉRÉMY LORTHIOIR

Développeur Front-End Junior

## **PROFIL**

Je suis une personne sérieuse et optimiste. Je suis passionné de développement Web mais également d'informatique en général. Mes études et mon expérience professionnelle m'ont permis d'acquérir un esprit d'initiative tout en gardant un excellent esprit d'équipe.

"There will be two kinds of people in the world, those who tell computers what to do, and those who're told by computers what to do."

~ Marc Andreessen

## CONTACT

+33 6 70 12 50 43

ieremy.lorthioir24@gmail.com
 i jeremy.lorthioir24@gmail.com

in linkedin.com/in/jérémy-lorthioir

47 rue Claude Genin, Apt. A23, 38100 Grenoble

## LANGUES

Français Langue maternelle

Anglais Pratique professionnelle

TOEIC 870/990

Espagnol Pratique occasionnelle. Bi



https://jeremy-lorthioir.imfast.io

## FORMATION

Institut universitaire du Limousin - Limoges (87)

## **DUT Informatique**

2017 - 2019

Apprentissage des principales méthodes de développement informatique (algorithmique, méthodes agiles...), des langages de programmation mais également de la communication et du droit informatique.

Lycée Maine de Biran - Bergerac (24)

#### Baccalauréat scientifique

2015 - 2017

Baccalauréat scientifique option Sciences et Vie de la Terre obtenu avec la mention Assez Bien.

## **EXPÉRIENCE**

## PixiumDigital - Singapour

Avr 2019 - Nov 2019

#### Développeur Web Freelance

Contexte : développement d'une application de mise en relation entre des coaches sportifs et des élèves en Asie. (sportsntrain.com)

Environnement technique: Yii2, Javacsript, HTML/CSS

### Smart/Origin - Grenoble

Nov 2019 - Aujourd'hui

### Développeur Web Fullstack

Contexte : Développement d'applications cartographique destinées au grand public et aux collectivités Environnement technique : React JS, Postgres, Javascript

## COMPÉTENCES

HTML, CSS, BOOTSTRAP

PHP

JQuery, React

MySQL, Postgres

# **QUALITÉS**

Créativité

Travail d'équipe

Autonomie

Organisation

Communication